臺灣板橋地方法院交通事件裁定　　　　 96年度交聲字第962號
原處分機關　交通部公路總局臺北區監理所
異　議　人
即受處分人　甲○○
上列受處分人因違反道路交通管理處罰條例事件，對於交通部公
路總局臺北區監理所中華民國96年6 月25日所為之處分（原處分
案號：北監自裁字第裁40-C00000000號），聲明異議，本院裁定
如下：
    主  文
異議駁回。
    理　由
一、按汽車駕駛人，駕駛汽車經測試檢定有酒精濃度超過規定標
    準之情形者，處新臺幣（下同）一萬五千元以上六萬元以下
    罰鍰，並當場移置保管其車輛及吊扣其駕駛執照一年；汽車
    駕駛人有飲用酒類後其吐氣所含酒精濃度超過每公升0.25毫
    克者，不得駕車，道路交通管理處罰條例第35條第1 項第1
    款、道路交通安全規則第114 條第2 款分別定有明文。
二、本件異議人即受處分人甲○○於民國96年6 月24日凌晨3 時
    2 分前之某時，於不詳處所飲用酒類後，仍駕駛車牌號碼ZD
    -3085 號自用小客車，嗣於同日凌晨3 時2 分許，適行駛至
    臺北縣土城市○○路○ 段200 巷時，為警察稽查實施酒精檢
    測，因測得其吐氣所含酒精濃度為每公升0.42毫克之違規事
    實，經臺北縣政府警察局土城分局交通分隊警員以受處分人
    駕駛汽車有違反前揭道路交通管理處罰條例第35條第1 項第
    1 款規定之行為當場製單舉發，受處分人於舉發通知單上所
    載之應到案日期前到案聽候裁決，經原處分機關調查結果，
    仍認受處分人有前開違規行為，乃依道路交通管理處罰條例
    第35條第1 項第1 款規定裁處罰鍰三萬四千五百元，並吊扣
    駕駛執照十二個月。
三、異議人甲○○提出聲明異議狀固不否認於上揭時間確有飲用
    酒類後駕駛車牌號碼ZD-3085 號自用小客車行經臺北縣土城
    市○○路○ 段200 巷之事實，惟辯稱：當時伊是在該處巷口
    臨時停車準備交換駕駛，不巧遭警逆行盤查，伊是因為家中
    小孩打架，不得不返家才會開車，但心中又覺不妥，所以才
    在路邊臨停換其妻開車，當時員警非但不接受解釋，還誤導
    說酒測罰金不會很高，也不會吊扣駕駛執照，伊因工作及家
    庭因素均需駕駛汽車，當場才沒有再行爭辯云云。然查，自
    異議人所辯稱其係於「準備臨時停車時」，不巧經警盤查而
    於實施酒測後即遭舉發等節細究，異議人確有酒後開車之舉
    ，並在自覺不妥之情狀下，而萌生有臨停更換其妻駕駛想法
    之際，即遭警攔停稽查，則異議人實已坦承其於前揭時地有
    飲酒後又駕駛汽車之事實；再者異議人於經警當場測試檢定
    其吐氣所含酒精濃度確屬超過標準，達到每公升0.42公克，
    ，有酒精測定紀錄表附卷可稽，是其有上述違規行為，至為
    灼然。至於員警因執勤稽查之必要，於兼顧公共安全之情形
    下，縱有逆向而為攔查之舉動，亦屬另一事項，異議人顯非
    能據此而卸免上開違規責任。從而，原處分機關依道路交通
    管理處罰條例第35條第1 項第1 款、違反道路交通管理事件
    統一裁罰基準表之規定，裁處受處分人罰鍰三萬四千五百元
    ，並吊扣駕駛執照十二個月，核無訛誤，尤以吊扣駕駛執照
    之法律效果乃國家律法所明定，更非原處分機關或本院得以
    自為裁量之事項。本件受處分人所為前開情詞，殊無可採，
    本件異議為無理由，自應將其異議駁回。
據上論斷，應依道路交通案件處理辦法第19條，裁定如主文。
中　　華　　民　　國　　96　　年　　11　　月　　29　　日
                    交通法庭    法　官  張江澤
以上正本證明與原本無異。
如不服本裁定，應於送達後5日內，向本院提出抗告狀。
                                書記官  林怡秀
中　　華　　民　　國　　96　　年　　11　　月　　29　　日
